【裁判字號】    91,簡上,125
【裁判日期】    920227
【裁判案由】    家庭暴力罪之傷害
【裁判全文】
臺灣士林地方法院刑事判決                        九十一年度簡上字第一二五號
    上  訴  人
    即  被  告  丙○○
右上訴人因家庭暴力罪之傷害等案件，不服本院中華民國九十一年七月十七日九十一
年度簡字第二八０號第一審刑事簡易判決（聲請簡易判決處刑案號：台灣士林地方法
院檢察署九十一年度偵字第七０九二號），提起上訴，本院管轄之第二審合議庭判決
如左：
    主  文
上訴駁回。
    事  實
一、丙○○與戊○○○係夫妻，自民國八十九年八月間起分居，二人間具有家庭暴力
    防治法第二條第一項之家庭成員關係，戊○○○前於八十九年間因丙○○之傷害
    犯行而向法院聲請保護令，經台灣板橋地方法院家事法庭於八十九年八月二十一
    日以八十九年家護字第五一八號核發民事通常保護令裁定：丙○○不得對戊○○
    ○實施身體或精神上不法侵害之行為；丙○○不得直接或間接對被害人戊○○○
    為騷擾、通話等之聯絡行為；保護令之有效期間為一年。丙○○明知應受前開保
    護令之約束，竟基於違反保護令之概括犯意，先於九十年七月四日凌晨四時許，
    在戊○○○位於台北市○○路○段四十巷二一號之七（二樓）之住處門前，以大
    聲敲門及在外叫罵之方式，騷擾戊○○○。嗣於九十年七月二十七日凌晨某時，
    見戊○○○行經台北市○○路○段五十八巷住處附近，竟出於傷害之犯意，以徒
    手方式毆打戊○○○，致戊○○○受有後頭皮裂傷、頭皮二處瘀腫、左手背裂傷
    之傷害，實施家庭暴力行為，而連續違反法院所為禁止實施家庭暴力行為、禁止
    直接或間接騷擾之民事通常保護令裁定。
二、案經戊○○○訴由台北市政府警察局士林分局報請臺灣士林地方法院檢察署檢察
    官偵查聲請簡易判決處刑。
    理  由
一、訊據被告丙○○固不否認有於九十年七月四日凌晨二時至四時許至告訴人承德路
    住處等情，惟辯稱伊係前往該處捉姦及討貸款，並有會同員警前往云云；對有於
    同年七月二十七日毆打告訴人等情，則矢口否認，辯稱：伊未打告訴人云云。惟
    查，右揭被告至告訴人住處騷擾之犯罪事實，業據告訴人戊○○○先後於偵查及
    本院審理時指訴甚詳，核與在場證人即與告訴人同住之母藍水金於偵查時到庭證
    述之情節大致相符，又被告亦坦承於員警離去後，其仍留在該處，當天很生氣等
    情，而證人即台北市政府警察局士林分局員警乙○○、甲○○於偵查及本院審理
    時到庭證述告訴人之報案及至現場處理經過，渠等均證稱：到現場時被告仍在告
    訴人門外不願離去等情，顯見被告於深夜在告訴人門外徘徊，且於盛怒之下要求
    告訴人開門，對告訴人而言已構成騷擾之行為，而有違反保護令之行為甚明，此
    外復有卷附之員警到場及七月四日當日員警工作記錄簿、台灣板橋地方法院八十
    九年度家護字第五一八號民事通常保護令影本等影本在卷可佐，是告訴人之指訴
    咸與事實相合，自足採信。被告雖辯稱當天伊係欲抓姦云云，然查，被告所辯未
    舉證以實其說，已難憑信，且縱係抓姦，惟亦應會同警員執行，而非由被告自己
    擅闖，是被告所辯其係前往該處捉姦及討貸款並未騷擾云云，核屬飾卸諉責之詞
    ，尚無足取。又告訴人於九十年七月二十七日凌晨某時，在台北市○○路○段五
    十八巷住處附近，遭被告毆傷後，於當日清晨即至臺北市立陽明醫院治療傷勢並
    開立驗傷診斷書等情，已據告訴人戊○○○於本院審理時陳明在卷，並有前開診
    斷書一紙在卷可按，核與證人即被告之子丁○○到庭證稱：伊於九十年七月二十
    七日至台北市陽明醫院載伊媽媽，發現其身上有傷，媽媽有告稱係遭被告打傷等
    語相符，又查告訴人於受傷後旋至陽明醫院就診，經醫師診斷其受有後頭皮裂傷
    、頭皮二處瘀腫、左手背裂傷等傷害，核與告訴人所稱遭被告徒手毆打而受傷之
    情節相符，被告辯稱未毆打告訴人云云，要屬卸責之詞，委無可採。綜上所述，
    本件事證明確，被告所辯均不足採，其犯行洵堪認定，應依法論科。
二、核被告丙○○所為，係犯家庭暴力防治法第五十條第一款、第二款之違反保護令
    罪，及刑法第二百七十七條第一項之傷害罪。被告先後二次違反保護令罪之犯行
    ，時間緊接，雖其違反保護令之行為態樣，有對被害人騷擾與實施身體上傷害之
    家庭暴力行為的不同，然其違反臺灣板橋地方法院於八十九年八月二十一日所為
    八十九年度家護字第五一八號該次保護令裁定之基本事實相同，仍為連續犯，應
    依刑法第五十六條規定，以情節較重之違反法院所為禁止實施家庭暴力行為之保
    護令裁定一罪論處，並加重其刑。被告於九十年七月二十七日以一行為觸犯違反
    保護令罪及傷害罪，為想像競合犯，依刑法第五十五條之規定，應從一重之違反
    保護令罪處斷。原審判決爰引刑事訴訟法第四百四十九條第一項前段、第三項、
    第四百五十四條第二項，家庭暴力防治法第五十條第一款、第二款，刑法第十一
    條前段、第五十六條、第二百七十七條第一項、第五十五條、第四十一條第一項
    前段，罰金罰鍰提高標準條例第一條前段、第二條之規定，判處被告有期徒刑五
    月，並諭知易科罰金之折算標準，認事用法並無不當，且本院審酌被告與告訴人
    為夫妻關係，本應珍惜往日情份，竟出手毆打並於深夜騷擾告訴人，致其身心受
    創，及告訴人所受傷害程度及被告犯罪後之態度等一切情狀，認原判決採擇證據
    、認定事實、適用法律均無不當，量刑亦甚妥適；被告上訴否認犯罪，指摘原判
    決不當，核非可採，其上訴為無理由，應予駁回。
據上論斷，應依刑事訴訟法第四百五十五條之一第一項、第三項、第三百六十八條，
判決如主文。
本案經檢察官劉異海到庭執行職務。
中      華      民      國    九十二    年      二      月    二十七    日
                                    臺灣士林地方法院刑事第四庭
                                        審判長法  官  謝  靜  恒
                                              法  官  黃  潔  茹
                                              法  官  王  俊  雄
右正本證明與原本無異。
本件不得上訴。
                                              書記官  許  秋  莉
中      華      民      國    九十二    年      三      月十一    日
附錄本判決論罪科刑依據之法條：
家庭暴力防治法第五十條第一款、第二款：
  違反法院第十三條、第十五條所為之下列裁定者，為本法所稱之違反保護令罪，處
  三年以下有期徒刑、拘役或科或併科新台幣十萬元以下罰金：
  一、禁止實施家庭暴力行為。
  二、禁止直接或間接騷擾、接觸、通話或其他連絡行為。
  三、命遷出住居所。
  四、遠離住居所、工作場所、學校或其他特定場所。
  五、命完成加害人處遇計劃：戒癮治療、精神治療、心理輔導或其他治療、輔導。
刑法第二百七十七條：
  傷害人之身體或健康者，處三年以下有期徒刑，拘役或一千元以下罰金。
  犯前項之罪，因而致人於死者，處無期徒或七年以上有期徒刑，致重傷者，處三年
  以上十年以下有期徒刑。


司法院資訊處製作；財團法人民間司法改革基金會備份。
